【裁判字號】    98,抗,29
【裁判日期】    980407
【裁判案由】    聲請觀察勒戒
【裁判全文】
臺灣高等法院花蓮分院刑事裁定            98年度抗字第29號
抗  告  人
即  被  告  甲○○
上列抗告人因違反毒品危害防制條例案件，不服臺灣花蓮地方法
院中華民國98年3月9日裁定（98年度毒聲字第15號），提起抗告
，本院裁定如下：
    主  文
抗告駁回。
    理  由
一、抗告意旨略以：抗告人有長期服用臺東醫院所開出之胃藥及
    維生素，和感冒糖漿，並同意採集毛髮送驗云云。
二、經查：
（一）被告之尿液經送慈濟大學濫用藥物檢驗中心檢驗，經以酵
      素免疫分析法初步檢驗，檢驗結果安非他命類藥物呈陽性
      反應，再以GC／MS氣相層析／質譜儀法確認檢驗，結果安
      非他命類藥物安非他命數值為2705ng／ml，甲基安非他命
      數值24440ng／ml結果判定為安非他命及甲基安非他命陽
      性反應，此有該中心濫用藥物檢驗報告可憑，已可認定被
      告尿液檢體中之安非他命代謝含量，確係施用安非他命所
      致。而按甲基安非他命經口服投與後約百分之70於24小時
      內自尿中排出，約百分之90於96小時內自尿液中排出，由
      於甲基安非他命成分之檢出與投與方式、投與量、個人體
      質、採尿時間與檢測儀器之經密度等諸多因素有關，因此
      僅憑尿液中僅呈安非他命陽性反應，並無法確實推算吸食
      時間距採集時間之長短，惟依上述資料推斷，最長可能不
      會超過四日，業經行政院衛生署藥物食品檢驗局81年2月8
      日（81）藥檢字第001156號函示明確。
（二）被告雖以該檢驗報告結果可能係渠採服用感冒糖漿或胃藥
      所致云云。然查，其是否於採尿前服用該感冒糖漿或胃藥
      ？其服用期間？被告均未能提出確切證據以明之，是其抗
      辯服用藥物一節，已難憑信；又縱被告於採集尿液前確有
      服用藥物之情形，惟按尿液毒品檢驗如以免疫分析法篩驗
      ，有可能因藥品交叉反應，而對服用毒品或甲基安非他命
      以外藥物者之尿液產生偽陽性結果（不會產生偽陰性結果
      ），然若再以薄層分析法檢驗，應可絕除大部份偽陽性問
      題，惟若能使用較先進之氣相層析質譜儀分析法確認，則
      可完全排除偽陽性之干擾，為法務部調查局第六處87年9
      月29日（87）發技（一）字第87074574號函所揭示意旨，
      是則慈濟大學濫用藥物檢驗中心以上開方法初步檢驗並為
      確認，確符合於藥物檢驗之程序，自足確認被告尿液中確
      含有安非他命及甲基安非他命成分而排除因服用藥物所可
      能產生之偽陽性（即尿液中不含某成分，而檢驗顯示含有
      該成分之現象）反應。
（三）原審依毒品危害防制條例第20條第1項、觀察勒戒處分執
      行條例第3條第1項之規定，裁定抗告人應送勒戒處所觀察
      、勒戒，並無不合。被告猶執前詞否認施用第二級毒品，
      提起抗告，為無理由，應予駁回。
據上論斷，應依刑事訴訟法第412條裁定如主文。
中    華    民    國    98    年    4     月    7     日
                  刑事庭審判長法  官   謝 志 揚
                              法  官   林 鳳 珠
                              法  官   林 慶 煙
以上正本證明與原本無異。
本件不得再抗告。
中    華    民    國    98    年    4     月    7     日
                              書記官   林 明 智


司法院資訊處製作；財團法人民間司法改革基金會備份。
